臺灣高等法院民事裁定
108年度再抗字第23號
聲  請  人  高桂毊
上列聲請人因與相對人陳偉周等間請求侵權行為損害賠償事件，
對於中華民國108年10月17日本院確定裁定（108年度抗字第1227
號）、108年8月8日臺灣基隆地方法院確定裁定（108年度訴字第
313號），聲請再審，本院裁定如下：
    主  文
聲請駁回。
聲請訴訟費用由聲請人負擔。
    理  由
一、按再審之訴，應於30日之不變期間內提起。前項期間，自判
    決確定時起算，判決於送達前確定者，自送達時起算。民事
    訴訟法第500條第1項、第2項前段分別定有明文。上開規定
    依同法第507條，於聲請再審時準用之。查本院108年度抗字
    第1227號裁定（下稱原確定裁定）係於民國108年11月25日
    確定，有本院民事書記官辦案進行簿可稽（見本院卷第43頁
    ），聲請人於108年12月17日聲請再審（見本院卷第3頁），
    未逾30日不變期間，先予敘明。
二、按第二審法院就該事件已為本案判決者，對於第一審法院之
    判決不得提起再審之訴，民事訴訟法第496條第3項定有明文
    ，且此規定於對確定裁定聲請再審，亦依同法第507條規定
    而有所準用；聲請再審為受確定裁定之當事人，對於確定裁
    定聲明不服之方法，若非受確定裁定之當事人，即不得為之
    （最高法院108年度台聲字第510號裁定參照）。次按當事人
    依民事訴訟法第507條準用同法第496條第1項第4款規定對確
    定裁定聲請再審，以該確定裁定有依法律或裁判應迴避之法
    官參與裁判為其要件。又當事人以發見未經斟酌之證物或得
    使用該證物為由，對於確定裁定聲請再審，須以該證物如經
    斟酌可受較有利益之裁判者為限，此觀民事訴訟法第507條
    準用同法第496條第1項第13款但書規定即明。本件聲請人主
    張：臺灣基隆地方法院（下稱基隆地院）林淑鳳法官未依民
    事訴訟法第32條第7款規定自行迴避該院108年度訴字第313
    號損害賠償事件（下稱313號事件），即裁定駁回伊於313號
    事件對相對人陳偉周之請求（下稱313號裁定），經伊提起
    抗告，原確定裁定仍漏未斟酌伊所提出之照片暨報導（下合
    稱系爭證據，見本院卷第25至31頁）而駁回抗告，因認313
    號裁定及原確定裁定有民事訴訟法第496條第1項第4款、第1
    3款所定事由，對之提起再審。經查：313號裁定業據聲請人
    不服，提起抗告，經本院以抗告無理由為由，以本案裁定（
    即原確定裁定）駁回聲請人所提之抗告，有313號裁定、原
    確定裁定可按（見本院卷第45至48頁），聲請人對313號裁
    定聲請再審，於法未合。其次，張劍虹非原確定裁定之當事
    人，聲請人對之聲請再審，復不合法。林淑鳳並非參與原確
    定裁定之法官（見本院卷第45至46頁），聲請人以林淑鳳未
    自行迴避為由，主張原確定裁定有民事訴訟法第496條第1項
    第4款所列再審事由云云，亦有誤會。原確定裁定係以313號
    事件與該院107年度簡上字第30號確定判決係屬同一事件而
    為其既判力所及，認該院依民事訴訟法第249條第1項第7款
    規定裁定駁回聲請人於313號事件之請求，核無違誤而駁回
    聲請人抗告，是聲請人於本件所提系爭證據縱經斟酌，仍無
    從推翻原確定裁定而使聲請人獲得更有利益之裁判。因此，
    聲請人依上開條款規定，對313號裁定及原確定裁定聲請再
    審，係不合法或無理由，應予駁回。
三、據上論結，本件再審聲請一部為不合法、一部為無理由，爰
    裁定如主文。 
中    華    民    國   109    年    2     月    26    日
                  民事第二十三庭
                        審判長法  官  蕭胤瑮
                              法  官  鄭威莉
                              法  官  許勻睿
正本係照原本作成。
如不服本裁定，應於收受送達後10日內向本院提出抗告狀，並應
繳納抗告費新臺幣１千元。
中    華    民    國    109   年    2     月    26    日

                              書記官  秦湘羽